臺灣高等法院臺中分院刑事判決
110年度上訴字第1566號

上  訴  人  
即  被  告  林志哲


上  訴  人  
即  被  告  田澧杰


上二人共同
選任辯護人  周復興律師
上  訴  人  
即  被  告  賴秉彬



選任辯護人  林俊賢律師
            林孟儒律師
上列上訴人等因毒品危害防制條例等案件，不服臺灣臺中地方法
院110年度訴字第384號中華民國110年6月3日第一審判決（起訴
案號：臺灣臺中地方檢察署109年度偵字第35445、35446、35447
號、109年度毒偵字第4069號），提起上訴，本院判決如下：
    主  文
原判決關於附表編號5、6部分及定應執行刑部分（即甲○○轉讓禁
藥部分），均撤銷。
甲○○犯如附表編號5、6所示之罪，各處如附表編號5、6所示之刑
及沒收。附表編號5、6所處之刑應執行有期徒刑參月。
其餘上訴駁回。
    事  實
一、乙○○明知甲基安非他命為毒品危害防制條例第2條第2項第
    2款所列管之第二級毒品，未經許可，不得販賣、持有，竟
    分別為下列犯行：
  ㈠乙○○（Line通訊軟體暱稱「乙○○抵家xEZGO智慧租車」）於民
    國109年10月16日，以Line通訊軟體與戊○○聯絡，戊○○表示
    欲購買1公克之甲基安非他命，乙○○回稱自己不在臺中，會
    請他人駕駛計程車前往交易等語。乙○○乃與丁○○（業經臺灣
    臺中地方檢察署另案起訴）共同基於販賣第二級毒品以營利
    之犯意聯絡，經戊○○於同日晚間9時58分許，傳訊向乙○○稱
    ：「全家」等語，乙○○則回覆：「好，麻煩你給他3600元，
    100當車資，10:20全家」等語，並將此情轉知丁○○，再由丁○○於109年10月16日晚間11時許，在臺中市○區○○街000巷00
    號0樓戊○○居所樓下附近，以新臺幣（下同）3600元之價格
    ，販售並交付甲基安非他命1公克給戊○○，並向戊○○收取毒
    品價金3600元，而完成交易。
  ㈡戊○○於109年11月12日下午7時55分許起，再傳訊向乙○○詢問
    ：「最近有消息嗎」、「什麼時候可以拿」等語，表達欲再
    次購毒之意思，乙○○乃基於販賣第二級毒品以營利之犯意，
    回稱：「東西是有，但是不能現拿」、「你要拿一錢？錢準
    備好了？8000？」、「先轉帳，今晚（按：指109年11月13
    日）就可拿到，轉好說一聲」等語，乙○○並提供上手丁○○之
    郵局帳戶帳號供戊○○轉帳。然因戊○○表示：「離我較近的at
    m無法存錢」等語，乙○○乃改稱：「喔，我去找你拿錢，順
    便給你東西，大概是21:40」等語。嗣乙○○於109年11月13日
    晚間10時許，在臺中市○區○村路0段00號全家便利商店臺中Ｏ
    Ｏ店前，以8000元之價格，販售並交付甲基安非他命1錢（3.
    5公克）給戊○○，並當場收取毒品價金8000元而完成交易。
  ㈢戊○○復於109年11月19日下午5時9分許起，傳訊向乙○○詢問：
    「在嗎？可以再調嗎？」、「1是多少」等語，乙○○乃再基
    於販賣第二級毒品以營利之犯意，回稱：「2800」、「晚上
    有約啊，幾點」、「人回覆了」、「最晚20點，錢你先轉，
    2800」等語，戊○○並於同日晚間7時28分許，依乙○○之指示
    ，先轉帳購毒價金2800元至乙○○提供之上手丁○○郵局帳戶後
    ，傳訊向乙○○陳稱：「轉好了喔」、「所以是大概8點拿到
    」、「到我家大概幾點啊」等語，乙○○因而攜帶1公克甲基
    安非他命，於同日晚間8時許，前往臺中市○區○○街000巷00
    號0樓戊○○住處樓下，欲販售並交付甲基安非他命給戊○○。
    然因本次毒品交易，係戊○○如下述「」所示販賣第二級毒
    品案件，於同日下午4時44分許為警逮捕並扣得甲基安非他
    命後，配合警方查緝毒品來源乙○○，因而傳訊向乙○○佯稱欲
    再次購毒，乙○○因而於109年11月19日晚間8時13分許，在臺
    中市○區○○街000巷00號0樓戊○○居所樓下，欲再交付所販售
    之1公克甲基安非他命予戊○○時，當場遭埋伏之警方逮捕，
    扣得其聯絡販毒用之蘋果手機1支、甲基安非他命1包（驗餘
    淨重0.7836公克）。乙○○本次販賣第二級毒品犯行，因戊○○
    自始無購毒真意，且係在警方監控下所為之毒品交易，其販
    賣行為因而未遂。
二、甲○○明知甲基安非他命為毒品危害防制條例第2條第2項第2
    款所列管之第二級毒品，未經許可，不得販賣、持有；亦係
    藥事法第22條第1項規定及行政院衛生署公告之禁藥，未經
    許可，不得轉讓，竟分別為下列犯行：
  ㈠沙OO自109年9月30日晚間8時16分許起，以Line通訊軟體向甲○○（Line通訊軟體暱稱為「000.0000-0」）詢問稱：「我5
    號領薪時，想拿東西，不知能否請你幫忙？」等語，甲○○乃
    基於販賣第二級毒品以營利之犯意，回稱：「好，你要多少
    」等語。嗣沙OO於109年10月2日再傳訊向甲○○詢問：「忘記
    問你，1份多少」等語，甲○○乃表示：「3000」等語，甲○○
    復於109年10月4日傳訊向沙OO陳稱：「你休假愉快，東西我
    也會準備著，我明天給你好嗎？」等語；於109年10月6日傳
    訊向沙OO稱：「東西，這幾天我搞定身體狀況後，跟你見面
    拿給你」等語；於109年10月7日下午5時15分許傳訊向沙OO
    稱：「東西到了，等等有空試試嗎？」等語，沙OO回稱：「
    可以啊…我家不行，挪威森林慢活館？」等語，甲○○回稱：
    「知道啦，主要是答應你的，要快拿給你」等語。嗣甲○○於
    109年10月7日晚間7時許，在臺中市○○區○○○路0段000號「挪
    威汽車旅館」117號房間內，以3000元之價格，販售並交付1
    公克甲基安非他命予沙OO得手，並當場收取3000元毒品價金
    而完成交易。嗣沙OO於109年10月14日因另起販賣第二級毒
    品案件為警逮捕（現由原審法院以109年度訴字第2717號案
    件審理中），警方自沙OO扣案手機內發現上述Line通訊軟體
    內暱稱「000.0000-0」之帳號販毒予沙OO之聯絡訊息，並循
    線查明該人身分為甲○○，於109年11月19日上午11時40分許
    ，持原審法院核發之搜索票搜索甲○○，扣得甲基安非他命2
    包（驗餘淨重分別為0.0661公克、0.2178公克）、電子磅秤
    1臺、夾鏈袋1包、用以聯絡販毒及轉讓毒品之蘋果手機1支
    等物，而查悉上情。
  ㈡甲○○於109年9月3日晚間10時許，以Line通訊軟體傳訊詢問戊○○：「明天晚上一樣嗎？」等語，戊○○回稱：「但沒有東西
    」等語，甲○○乃稱：「好，我知道了，我處理」等語。甲○○
    復於109年9月4日晚間9時33分許，傳訊向戊○○稱：「出發了
    ，台中SOGO」等語，戊○○則於同日下午10時20分許及41分許
    回訊稱：「好我剛下來樓下」、「家裡來了新的室友，不能
    讓他知道」等語。嗣甲○○於109年9月4日晚間11時許，在臺
    中市○區○○街000巷00號0樓戊○○居所內，基於轉讓禁藥之犯
    意，無償轉讓甲基安非他命1小包（淨重未達10公克）給戊○○。
  ㈢甲○○於109年9月24日上午11時23分許起，以Line通訊軟體傳
    訊詢問戊○○：「我等等去臺中處理點事情，應該13:30就沒
    事了」、「我這裡好了，有要出來嗎？」等語，戊○○詢問：
    「你東西是一整份嗎」等語，甲○○回稱：「部分、部分，不
    同的」、「我分，你稍候，我就不上去」等語，甲○○並於同
    日下午2時58分許傳訊向戊○○陳稱：「你下來，拿上去」等
    語。嗣甲○○於109年9月24日下午3時許，在臺中市○區○○街00
    0巷00號0樓戊○○居所樓下，基於轉讓禁藥之犯意，無償轉讓
    甲基安非他命1小包（淨重未達10公克）給戊○○。
三、戊○○（Line通訊軟體暱稱「ＯＯＯＯ」）明知甲基安非他命為毒
    品危害防制條例第2條第2項第2款所列管之第二級毒品，未
    經許可，不得販賣、持有，於109年8月27日下午3時28分許
    起，以Line通訊軟體傳訊向甲○○稱：「晚上有辦法就過來吧
    」，甲○○則問：要幫買什麼東西嗎？經戊○○表示：針，跟他
    說你要打胰島素0.5的，然後再跟他買生理食鹽水等語，甲○○復傳訊詢問：「東西，大概什麼時候到？」等語，戊○○回
    稱：「晚點可能拿到的，別急」等語，甲○○回稱：「需要我
    當分母，算我1份」等語，而向戊○○表達欲向其購毒之意，
    戊○○乃基於販賣第二級毒品以營利之犯意，於同日下午3時3
    7分許傳訊向甲○○陳稱：「到時候我們結束再分你一半」等
    語。嗣戊○○於同日晚間10時許，在其位於臺中市○區○○街000
    巷00號0樓居所內，以1500元之代價，販售並交付甲基安非
    他命1包給甲○○，而完成交易，然毒品價金1500元，甲○○尚
    行賒欠。嗣經警於上開「㈠」所示之109年11月19日上午11
    時40分許，持原審法院核發之搜索票搜索甲○○後，自甲○○扣
    案之手機內發現上開戊○○疑似販售甲基安非他命予甲○○之訊
    息，乃前往戊○○上開居所詢問戊○○以即時調查，於同日下午
    4時30分許得戊○○同意搜索後，扣得戊○○販賣所餘之甲基安
    非他命1包（驗餘淨重1.1855公克）、聯絡販毒用手機1支等
    物，戊○○當場對上情坦承不諱，而查悉上情。
四、案經臺灣臺中地方檢察署檢察官指揮臺中市政府警察局第四
    分局報告後偵查起訴。
    理  由
壹、程序方面
    上訴人即被告乙○○（下稱被告乙○○）於110年10月5日本院審
    理時，就原審判決犯罪事實施用第二級毒品部分當庭 撤回
    上訴，此部分即不在本院審理範圍，先予敘明。
貳、實體方面　　
一、認定犯罪事實所憑之證據及理由
  ㈠犯罪事實㈠部分，業據被告乙○○於警詢、偵查、原審及本院
    準備程序及審理時均坦承不諱，核與證人戊○○於警詢、偵查
    中之證述大致相符（見原審卷第119、262頁、第35446號偵
    卷第23頁、第110至113頁、第35445號偵卷第113、245頁）
    ，並有證人戊○○與被告乙○○所使用通訊軟體帳號「乙○○抵家
    xEZGO智慧租車」之對話紀錄在卷可參（見第35446號偵卷第
    49、57頁），經核上開卷附通訊軟體對話內容，均對話簡短
    ，言語曖昧，係在確認所在位置、相約地點後，即結束通話
    ，或提及「全家」、「麻煩你給他3600」、「100當車資」
    、「10：20全家」之暗語，確屬實務上常見之毒品交易對話
    ，參酌上開通聯之時間，核與證人戊○○之上開證述內容有相
    當之關聯性，足以補強及擔保其證述被告乙○○有於上開時、
    地販賣毒品甲基安非他命給戊○○之真實性，其證述堪以採信
    。
  ㈡犯罪事實㈡部分，業據被告乙○○於警詢、偵查、原審及本院
    準備程序及審理時均坦承不諱，核與證人戊○○於警詢、偵查
    中之證述大致相符（見原審卷第119、262頁、第35446號偵
    卷第23至24頁、第110至113頁、第35445號偵卷第113至114
    頁、第245頁），並有證人戊○○與被告乙○○所使用通訊軟體
    帳號「乙○○抵家xEZGO智慧租車」之對話紀錄在卷可參（見
    第35446號偵卷第51頁），經核上開卷附通訊軟體對話內容
    ，均對話簡短，言語曖昧，係在確認所在位置、相約地點後
    ，即結束通話，或提及「最近有消息嗎」、「什麼時候可以
    拿」、「你要拿一錢？」、「錢準備好了？」、「8000？」
    、「先轉帳今晚就可拿到」、「我去找你拿錢」、「順便給
    你東西」、「大概是21：40」之暗語，確屬實務上常見之毒
    品交易對話，參酌上開通聯之時間，核與證人戊○○之上開證
    述內容有相當之關聯性，足以補強及擔保其證述被告乙○○有
    於上開時、地販賣毒品甲基安非他命給戊○○之真實性，其證
    述堪以採信。
  ㈢犯罪事實㈢部分，業據被告乙○○於警詢、偵查、原審及
　　本院準備程序及審理時均坦承不諱，核與證人戊○○於警詢、
    偵查中之證述大致相符（見原審卷第119、262頁、第35446
    號偵卷第24頁、第110至113頁、第35445號偵卷第114頁、第
    245至246頁），並有證人戊○○與被告乙○○所使用通訊軟體帳
    號「乙○○抵家xEZGO智慧租車」之對話紀錄在卷可參（見第3
    5446號偵卷第53至55頁），經核上開卷附通訊軟體對話內容
    ，均對話簡短，言語曖昧，係在確認所在位置、相約地點後
    ，即結束通話，或提及「在嗎？可以在調嗎？」、「1是多
    少」、「2800」、「我先拿1好了」、「幾點」、「最晚20
    點」、「錢你先轉」、「2800」、「大概7：30」、「轉好
    了喔」、「所以是大概八點拿到」、「到我家大概幾點啊」
    、「到了很久」之暗語，確屬實務上常見之毒品交易對話，
    參酌上開通聯之時間，核與證人戊○○之上開證述內容有相當
    之關聯性，足以補強及擔保其證述被告乙○○有於上開時、地
    販賣毒品甲基安非他命給戊○○之真實性，其證述堪以採信。
  ㈣犯罪事實㈠部分，業據上訴人即被告甲○○（下稱被告甲○○）
    於警詢、偵查、原審審理時、本院準備程序及審理時坦承不
    諱，核與證人沙OO於警詢、偵查中之證述大致相符（見原審
    卷第263頁、109年度偵字第35445號卷第20頁、第252頁、第
    72頁、第231頁至第232頁），並有證人沙OO與被告甲○○所使
    用通訊軟體帳號「000.0000-0」之對話紀錄在卷可參（見第
    35445號偵卷第47頁至第55頁），經核上開卷附通訊軟體對
    話內容，均對話簡短，言語曖昧，係在確認所在位置、相約
    地點後，即結束通話，或提及「我5號領薪時，想拿東西，
    不知能否請你幫忙？」、「好，你要多少」、「忘記問你，
    1份多少」、「3000」、「你休假愉快東西我也會準備著、
    「我明天給你好嗎？」、「東西這幾天我搞定身體狀況後跟
    你見面拿給你」、「東西到了，等等有空試試嗎？」、「我
    家不行啦挪威森林慢活館？」、「知道啦，主要是答應你的
    ，要快拿給你」、「我到了」、「我也到了但我忘了東西在
    車裡」之暗語，確屬實務上常見之毒品交易對話，參酌上開
    通聯之時間，核與證人沙OO之上開證述內容有相當之關聯性
    ，足以補強及擔保其證述被告甲○○有於上開時、地販賣毒品
    甲基安非他命給沙OO之真實性，其證述堪以採信。
  ㈤犯罪事實㈡部分，業據被告甲○○於警詢、偵查、原審及本院
    準備程序及審理時均坦承不諱，核與證人戊○○於警詢、偵查
    中之證述大致相符（見原審卷第119、263頁、第35445號偵
    卷第17至21頁、第251至255頁、第110至111頁、第245頁）
    ，並有證人戊○○所使用通訊軟體帳號「ＯＯＯＯ」與被告甲○○所
    使用通訊軟體帳號「000.0000 -0」之對話紀錄在卷可參（
    見第35445號偵卷第40頁），經核上開卷附通訊軟體對話內
    容，均對話簡短，言語曖昧，係在確認所在位置、相約地點
    後，即結束通話，或提及「明天晚上一樣嗎？」、「但沒有
    東西...」、「好我知道了...我處理」、「嗯我有跟家人報
    備了食材我處理你準備設備即可」、「設備的話...你載我
    去買吧？」、「可以」、「出發了，台中SOGO」、「好我剛
    下來樓下」、「家裡來了新的室友，不能讓他知道」之暗語
    ，確屬實務上常見之相約提供毒品對話，參酌上開通聯之時
    間，核與證人戊○○之上開證述內容有相當之關聯性，足以補
    強及擔保其證述被告甲○○有於上開時、地轉讓毒品甲基安非
    他命給戊○○之真實性，其證述堪以採信。
  ㈥犯罪事實㈢部分，業據被告甲○○於警詢、偵查、原審及本院
    準備程序及審理時均坦承不諱，核與證人戊○○於警詢、偵查
    中之證述大致相符（見原審卷第119、263頁、第35445號偵
    卷第17至21頁、第251至255頁、第111頁、第245頁），並有
    證人戊○○所使用通訊軟體帳號「ＯＯＯＯ」與被告甲○○所使用通
    訊軟體帳號「000.0000 -0」之對話紀錄在卷可參（見1第35
    445號偵卷第41頁），經核上開卷附通訊軟體對話內容，均
    對話簡短，言語曖昧，係在確認所在位置、相約地點後，即
    結束通話，或提及「你東西是一整份嗎」、「部分部分不同
    的」、「還是我們可以在現場進行？」、「我分你稍候我就
    不上去」、「但你沒秤怎麼分」、「你下來，拿上去」之暗
    語，確屬實務上常見之相約提供毒品對話，參酌上開通聯之
    時間，核與證人戊○○之上開證述內容有相當之關聯性，足以
    補強及擔保其證述被告甲○○有於上開時、地轉讓毒品甲基安
    非他命給戊○○之真實性，其證述堪以採信。
  ㈦犯罪事實部分，業據上訴人即被告戊○○（下稱被告戊○○）於
    警詢、偵查、原審及本院準備程序及審理時均坦承不諱，核
    與證人甲○○於警詢、偵查中之證述大致相符（見原審卷第10
    7、263頁、35445號偵卷第109至110頁、第245頁、第19頁、
    第251至255頁、第332至333頁、第35447號偵卷第181至183
    頁），並有被告戊○○所使用通訊軟體帳號「林北小光」與證
    人甲○○所使用通訊軟體帳號「000.0000 -0」之對話紀錄在
    卷可參（見第35445號偵卷第37至40頁），經核上開卷附通
    訊軟體對話內容，均對話簡短，言語曖昧，係在確認所在位
    置、相約地點後，即結束通話，或提及「要幫買什麼東西嗎
    ？」、「針」、「跟他說你要打胰島素0.5的，然後再跟他
    買生理食鹽水」、「針買兩隻，水也一罐就好」、「東西，
    大概什麼時候到？」、「晚點可能拿到的，別急」、「需要
    我當分母，算我1份」、「到時候我們結束再分你一半」之
    暗語，確屬實務上常見之毒品交易對話，參酌上開通聯之時
    間，核與證人甲○○之上開證述內容有相當之關聯性，足以補
    強及擔保其證述被告戊○○有於上開時、地販賣毒品甲基安非
    他命給甲○○之真實性，其證述堪以採信。
  ㈧此外，復有指認犯罪嫌疑人紀錄表【甲○○指認戊○○】、甲○○
    與戊○○之通訊軟體LINE對話紀錄翻拍照片、甲○○與沙OO之通
    訊軟體LINE對話記錄翻拍照片、指認犯罪嫌疑人紀錄表【沙
    OO指認甲○○】、指認犯罪嫌疑人紀錄表【戊○○指認乙○○】、
    臺中市政府警察局第四分局搜索扣押筆錄、扣押物品目錄表
    、中華郵政股份有限公司109年11月2日儲字第0000000000號
    函暨檢附之甲○○帳戶基本資料、甲○○郵局帳戶存摺封面及內
    頁交易明細影本、衛生福利部草屯療養院109年12月7日草療
    鑑字第0000000000號鑑驗書、109年度安保字第1600號扣押
    物品清單、贓證物照片、109年度保管字第5345號扣押物品
    清單、查獲照片共6張（見第35445號偵卷第31至61頁、第79
    至83頁、第117至121頁、第133至137頁、第157至161頁、第
    273頁、第281頁、第289至293頁、第299至303頁、第315至3
    17頁）、乙○○與戊○○之通訊軟體LINE對話記錄翻拍照片、乙○○與丁○○之通訊軟體LINE對話記錄翻拍照片、臺中市政府警
    察局第四分局扣押筆錄、扣押物品目錄表、戊○○匯款之中國
    信託銀行自動櫃員機交易明細表、衛生福利部草屯療養院10
    9年12月7日草療鑑字第0000000000號鑑驗書、109年度安保
    字第1602號扣押物品清單、贓證物照片、109年度保管字第5
    334號扣押物品清單（見第35446號偵卷第49至73頁、第79頁
    、第129至131頁、第139至143頁、第149頁）、指認犯罪嫌
    疑人紀錄表【戊○○指認甲○○】、臺中市政府警察局第四分局
    扣押筆錄、扣押物品目錄表、乙○○與戊○○之通訊軟體LINE對
    話記錄翻拍照片、查獲戊○○之錄影畫面翻拍照片共4張、衛
    生福利部草屯療養院109年12月7日草療鑑字第0000000000號
    鑑驗書、109年度安保字第1601號扣押物品清單、贓證物照
    片、109年度保管字第5333號扣押物品清單、合作金庫商業
    銀行潭子分行110年1月11日合金潭子字第0000000000號函暨
    檢附之戊○○開戶資料及歷史交易明細（見第35447號偵卷第2
    7至31頁、第61至65頁、第73頁、第79至81頁、第131頁、第
    137頁、第145至149頁、第155頁、第165至171頁）、110年
    度院安保字第70號扣押物品清單、110年度院安保字第68號
    扣押物品清單、110年度院安保字第69號扣押物品清單、110
    年度院保字第318號扣押物品清單、110年度院保字第319號
    扣押物品清單、110年度院保字第320號扣押物品清單、臺中
    市政府警察局第四分局110年4月12日中市警四分偵字第1100
    012864號函、臺灣臺中地方檢察署110年4月14日中檢增秋10
    9偵35446字第1109037433號函（見原審卷第73頁、第77頁、
    第81頁、第85頁、第89頁、第93頁、第175至179頁）在卷可
    稽，足認被告3人之自白與事實相符。
  ㈨按販賣毒品行為之處罰基礎，主要在於行為人將持有之毒品
    讓與他人使之擴散，並取得對價，所著重者厥為讓與與對價
    之意涵上。倘於有償讓與他人之初，即係出於營利之意思，
    並已著手實行，其以高於購入原價出售者，固為販賣行為，
    設若因故不得不以原價或低於原價讓與他人時，亦屬販賣行
    為。必也始終無營利意思，而以原價或低於原價有償讓與他
    人，始得以轉讓罪論處（最高法院102年度台上字第4443號
    、104年度台上字第435號判決意旨參照）。本案被告乙○○、
    甲○○、戊○○所為販賣第二級毒品給上開證人等之行為，均屬
    有償行為，被告乙○○並指示丁○○或親自在特定約定地點交付
    毒品、收取價款；被告甲○○、戊○○均係在特定約定地點親自
    交付毒品、收取價款，且被告甲○○於偵訊時供承：我確實有
    給沙OO毒品，也有收到現金3千元（見109年度偵字第35445
    號卷第252頁）；戊○○於偵訊時供承：販賣給甲○○毒品大概
    可以賺500元等語（見109年度偵字第35445號卷第244頁），
    足見被告乙○○等3人確有因販賣第二級毒品而獲利，其等應
    係基於意圖營利之犯意而販賣第二級毒品，至為灼然。
  ㈩綜上所述，本案事證明確，被告乙○○、甲○○、戊○○之犯行，
    均堪以認定，應予依法論科。
二、論罪科刑之理由
  ㈠按甲基安非他命係毒品危害防制條例第2條第2項第2款所管制
    之第二級毒品，不得非法販賣、轉讓、施用及持有。又甲基
    安非他命雖係毒品危害防制條例所規定之第二級毒品，但其
    亦屬於藥事法所稱之「禁藥」（即藥事法第22條第1項第1款
    所稱之「經中央衛生主管機關明令公告禁止製造、調劑、輸
    入、輸出、販賣或陳列之毒害藥品」），而明知為禁藥而轉
    讓者，藥事法第83條第1項亦定有處罰明文。故行為人明知
    甲基安非他命為禁藥而轉讓予他人者，除成立毒品危害防制
    條例第8條第2項之轉讓第二級毒品罪外，亦構成藥事法第83
    條第1項之轉讓禁藥罪，此係屬同一犯罪行為而同時有二種
    法律可資處罰之法條（規）競合情形，應依「重法優於輕法
    」、「後法優於前法」等法理，擇一處斷。而毒品危害防制
    條例第8條第2項轉讓第二級毒品罪之法定本刑為「6月以上5
    年以下有期徒刑，得併科新臺幣70萬元以下罰金」；藥事法
    第83條第1項轉讓禁藥罪之法定本刑為「7年以下有期徒刑，
    得併科新臺幣5000萬元以下罰金」；故除轉讓之第二級毒品
    達淨重10公克以上，或讓與未成年人，而有應依毒品危害防
    制條例第8條第6項或第9條之規定加重其刑至2分之1之情形
    者（因分則加重，法定最重本刑為有期徒刑7年6月，自較藥
    事法第83條第1項之罪之法定本刑為重）外，則藥事法第83
    條第1項之罪之法定本刑，顯較毒品危害防制條例第8條第2
    項之罪之法定本刑為重，依前述「重法優於輕法」之法理，
    自應優先適用藥事法第83條第1項之規定處斷（最高法院94
    年台上字第7021號、96年度台上字第3582號、97年度台非字
    第397號判決，臺灣高等法院暨所屬法院94年法律座談會刑
    事類提案第8號結論意旨、97年度法律座談會刑事類臨時提
    案第3號結論意旨可資參照）。本案被告甲○○於上開犯罪事
    實㈡、㈢所示時間、地點，無償提供戊○○之甲基安非他命，
    依證人戊○○於警詢時所陳：甲○○向伊邀約要一起使用毒品安
    非他命，但他所有之毒品有兩包，都是0.5公克以下的重量
    等語（見第35445號偵卷第111頁），自未達淨重10公克以上
    之規定，是以當無毒品危害防制條例第8條6項轉讓毒品達一
    定數量之較重處罰規定之適用，故而依前述「重法優於輕法
    」之法理，其轉讓甲基安非他命部分犯行，自應優先以藥事
    法第83條第1項之規定處斷。
  ㈡核被告乙○○就犯罪事實㈠、㈡所為、被告甲○○就犯罪事實㈠所
    為、被告戊○○就犯罪事實所為，均係犯毒品危害防制條例
    第4條第2項之販賣第二級毒品罪；被告乙○○就犯罪事實㈢所
    為，係犯同條例第4條第6項、第2項之販賣第二級毒品未遂
    罪；被告甲○○就犯罪事實㈡、㈢所為，係犯藥事法第83條第1
    項之轉讓禁藥罪。
　㈢被告乙○○、甲○○、戊○○因販賣而持有第二級毒品甲基安非他
    命之低度行為，應為販賣之高度行為所吸收，不另論罪。又
    被告甲○○所犯轉讓禁藥部分，因藥事法未有處罰持有禁藥之
    明文，持有禁藥自不成立犯罪，亦無為轉讓之高度行為吸收
    之餘地，併予敘明。
　㈣被告乙○○就犯罪事實㈠之犯行，與丁○○有犯意聯絡及行為分
    擔，為共同正犯。
  ㈤被告乙○○所犯1次共同販賣第二級毒品罪、1次販賣第二級毒
    品罪、1次販賣第二級毒品未遂罪；被告甲○○所犯1次販賣第
    二級毒品罪、2次轉讓禁藥罪，均犯意各別，行為互殊，各
    應予分論併罰。
  ㈥刑之加重、減輕
  ⒈被告乙○○就犯罪事實㈢之犯行，已著手於販賣犯行之實施，
    惟向被告乙○○購毒之證人戊○○並無實際購毒意願，未生販售
    毒品予他人之犯罪結果，屬未遂犯，爰依刑法第25條第2項
    規定減輕其刑。　　
  ⒉按犯毒品危害防制條例第4條至第8條之罪於偵查及歷次審判
    中均自白者，減輕其刑，同條例第17條第2項定有明文。查
    被告乙○○就上開犯罪事實㈠至㈢、被告甲○○就上開犯罪事實
    ㈠、被告戊○○就上開犯罪事實所示之販賣第二級毒品既遂、
    未遂犯行，均於偵查及審理中自白犯罪，應依本項規定，分
    別減輕及遞減輕其刑。　　
　⒊再按被告就轉讓甲基安非他命罪，於偵查及本院審理時均已
    自白，而符合修正前毒品危害防制條例第17條第2項之規定
    。雖同時該當藥事法第83條第1項之轉讓禁藥罪與毒品危害
    防制條例第8條第2項之轉讓第二級毒品罪之構成要件，屬於
    同一犯罪行為而同時有2種法律可資處罰之法規競合情形，
    應依重法優於輕法之原則，擇較重之轉讓禁藥罪論處。惟毒
    品危害防制條例第17條第2項所示規定，在於使犯第4項至8
    項之毒品案件之刑事訴訟程序儘早確定，並鼓勵行為人認罪
    ，開啟其自新之路，是類案件性質，其案情比較隱密而複雜
    ，證據蒐集、調查及犯罪事實認定相對困難，藉此優惠，鼓
    勵行為人及時悔悟，同時使偵、審程序較易順利進行，亦容
    易折服而告確定，兼收節省訴訟勞費之效，且轉讓甲基安非
    他命，如行為人於偵審中自白，性質上亦屬於轉讓毒品案件
    ，且與刑事訴訟程序儘早確定間具有高度關聯性，而藥事法
    更無與該規定相類或衝突之規定，基於本質上相同事物應為
    相同處理之法理，及法秩序一致性之要求，自應給予該規定
    減刑寬典，以調和上開各法規範間之法律效果，是以倘行為
    人於偵查及歷次審判中自白者（109年7月15日施行前則規定
    ：偵查及審判中均自白者），仍應適用毒品危害防制條例第
    17條第2項規定減輕其刑（最高法院109年度台上字第4243號
    判決意旨參照）。被告甲○○就犯罪事實㈡、㈢轉讓禁藥甲基
    安非他命部分，於偵查及審理時均已自白，依據上述說明，
    其此部分犯行亦應適用修正前毒品危害防制條例第17條第2
    項之規定減輕其刑。　
  ⒋犯毒品危害防制條例第4條至第8條、第10條或第11條之罪，
    供出毒品來源，因而查獲其他正犯或共犯者，減輕或免除其
    刑，同條例第17條第1項定有明文。所稱「供出毒品來源，
    因而查獲其他正犯或共犯者」，係指犯罪行為人詳實供出毒
    品來源之對向性正犯，或與其具有共同正犯、共犯（教唆犯
    、幫助犯）關係之人之具體事證，因而使調查或偵查犯罪之
    公務員得據以對之發動調查或偵查程序，並因此而確實查獲
    其人、其犯行者，始足該當。而其中所言「查獲」，除指查
    獲該其他正犯或共犯外，並兼及被告所指其毒品來源其事。
    且被告供出毒品來源，與警方或偵查犯罪機關查獲其他正犯
    或共犯之間，必須具有因果關係，始足以當之（最高法院10
    4年度台上字第2105號判決意旨參照）。經查，臺中市政府
    警察局第四分局110年4月12日中市警四分偵字第0000000000
    號函暨檢附之偵查報告雖稱「員警認被告乙○○之毒品來源丁○○，係警方緝獲被告乙○○後，勘驗其手機通訊軟體對話時所
    發現，並非被告乙○○主動向警方供出毒品來源，故並無因被
    告乙○○之供述，而有查獲毒品來源之情狀」等語（見原審卷
    第175至177頁），然觀之被告乙○○與丁○○之LINE對話紀錄（
    見第35446號偵卷第59頁至第67頁），與被告乙○○對話者之
    暱稱為「拉車503」，如非經被告乙○○指認，依卷證資料無
    從確知該人係丁○○，且其等對話中雖有傳送毒品之照片，惟
    如無被告乙○○之供述，亦無法查悉該等內容究係買賣、轉讓
    抑或是施用毒品；再者，被告乙○○供出毒品來源丁○○後，上
    手丁○○於110年4月12日凌晨經警拘獲，並就乙○○起訴書所示
    3次販毒之毒品來源為伊坦承不諱，故被告乙○○所供述之毒
    品上手應可認定已破獲等情，有臺灣臺中地方檢察署110年4
    月14日中檢增秋109偵35446字第0000000000號函、110年度
    偵字第13174號起訴書在卷可憑（見原審卷第179至183頁）
    ，足認就犯罪事實㈠至㈢部分，確有因被告乙○○供出毒品來
    源，而查獲共犯或正犯丁○○，爰依毒品危害防制條例第17條
    第1項規定，遞減輕其刑。
  ⒌按刑法第59條規定犯罪之情狀可憫恕者，得酌量減輕其刑，
    其所謂「犯罪之情狀」，與同法第57條規定科刑時應審酌之
    一切情狀，並非有截然不同之領域，於裁判上酌減其刑時，
    應就犯罪一切情狀（包括第57條所列舉之10款事項），予以
    全盤考量，審酌其犯罪有無可憫恕之事由（即判例所稱有特
    殊之原因與環境等等，在客觀上足以引起一般同情，以及宣
    告法定低度刑，是否猶嫌過重），以為判斷。而販賣第一級
    毒品罪之法定刑為「死刑或無期徒刑；處無期徒刑者，得併
    科新臺幣3千萬元以下罰金」，然同為販賣第一級毒品之人
    ，其原因動機不一，犯罪情節未必盡同，或有大盤毒梟者，
    亦有中、小盤之分，甚或僅止於吸毒者間為求互通有無之有
    償轉讓者亦有之，其販賣行為所造成危害社會之程度自屬有
    異，法律科處此類犯罪，所設之法定最低本刑卻同為「無期
    徒刑，得併科新臺幣3千萬元以下罰金」，不可謂不重。於
    此情形，自非不可依被告客觀犯行與主觀惡性考量其情狀，
    是否確有可憫恕之處，適用刑法第59條之規定酌量減輕其刑
    ，期使個案裁判之量刑，能斟酌至當，符合罪刑相當原則及
    比例原則（最高法院102年度台上字第2513號判決意旨參照
    ）。又法定最低度刑，固包括法定最低本刑；惟遇有其他法
    定減輕之事由者，則應係指適用其他法定減輕事由減輕其刑
    後之最低度刑而言。倘被告別有法定減輕事由者，應先適用
    法定減輕事由減輕其刑後，猶認其犯罪之情狀顯可憫恕，即
    使科以該減輕後之最低度刑仍嫌過重者，始得適用刑法第59
    條規定酌量減輕其刑；若有二種以上法定減輕事由，仍應先
    依法定減輕事由遞減其刑後，科以最低刑度，猶嫌過重時，
    始得再依刑法第59條規定酌減其刑（最高法院99年度台上字
    第5999號、100年度台上字第744號判決意旨參照）。查被告
    甲○○、戊○○所犯販賣第二級毒品之行為，戕害國民健康，助
    長施用毒品惡習，其行為固無足取，其等依毒品危害防制條
    例第17條第2項減輕其刑，其最低刑度達5年以上，而被告甲○○、戊○○販賣第二級毒品各為1次，向其購毒者僅為證人沙O
    O、甲○○，該次販賣第二級毒品之數量非鉅，交易價格各為3
    000元、1500元，可得獲利尚非甚高，是被告甲○○、戊○○之
    惡性情節與大量散播毒品之大盤、中盤毒販相較，其間顯然
    有別，就被告甲○○、戊○○如不論其情節輕重，遽處以最低刑
    度，仍屬情輕法重，過於嚴苛，足以引起一般人之同情，其
    犯罪情狀，顯可憫恕，爰依刑法第59條之規定遞減其刑。
  ⒍被告甲○○為警查獲後，雖於警詢及偵查中供陳其毒品來源是
    通訊軟體暱稱「0 000」之男子，惟被告甲○○並未提供上開
    暱稱「0 000」之男子之年籍、聯絡電話等資料供檢、警追
    查；又被告戊○○於警詢及偵訊雖供述其毒品來源為乙○○，然
    被告乙○○就犯罪事實㈠至㈢所示犯行之犯罪時間，顯係在被
    告戊○○為上開犯罪事實所示犯行之後，尚難認被告乙○○係
    被告戊○○為犯罪事實犯行之毒品來源。另被告戊○○及其選
    任辯護人雖稱檢察官漏未調查被告戊○○在109年8月間另有向
    乙○○購買毒品之事實，被告戊○○與乙○○在109年8月間即有數
    次匯款之紀錄，與乙○○於109年11月12日要求被告戊○○匯款
    之金額及匯款帳號相同，而被告戊○○之前也不認識該匯款帳
    號之所有人丁○○，顯見被告戊○○於109年8月間開始已經有向
    乙○○購買毒品，其109年8月27日販售給甲○○之毒品來源確實
    是來自乙○○云云，然證人即被告乙○○於110年10月5日本院審
    理時證稱：在109年10月13日之前，伊曾經提供丁○○的郵局
    帳戶給戊○○匯款，因為丁○○有缺錢向伊調借，伊就請戊○○直
    接轉帳給丁○○，伊自己私下會跟戊○○將款項結清，不然戊○○
    匯款給伊，伊再轉給丁○○很麻煩等語（見本院卷第256頁）
    ，經核與證人丁○○於110年10月5日本院審理時證稱：戊○○合
    庫交易明細資料，雖分別在109年8月1 日、109年8月6日、1
    09年8月20日，分別匯款8000元、8500元、8000元到伊之郵
    局帳戶，但伊不曉得這是誰匯的，乙○○有時候會借錢給伊，
    不曉得這些錢是不是他匯借給伊的款項，伊不認識戊○○，伊
    需要錢都跟乙○○借，至於他叫誰匯，伊不知道等語（見本院
    卷第243至244頁）相符，則被告戊○○之合作金庫帳戶於上述
    日期有匯款到證人丁○○之郵局帳戶之紀錄，雖有交易明細在
    卷可參（見本院卷第218頁），但尚無從據以證明被告戊○○
    於上述日期有向被告乙○○購買第二級毒品甲基安非他命之事
    實，亦難認被告乙○○係被告戊○○為犯罪事實犯行之毒品來
    源。是以，被告甲○○、戊○○自無毒品危害防制條例第17條第
    1項減輕或免除其刑規定之適用。　
　⒎按量刑固屬法院自由裁量之職權，然仍應受比例、罪刑相當
    原則等法則之拘束，並非可恣意為之，致礙及公平正義之維
    護，必須兼顧一般預防之普遍適應性與具體個案特別預防之
    妥當性，始稱相當。刑法第59條之酌量減輕其刑，必須犯罪
    另有特殊之原因與環境等等，在客觀上足以引起一般同情，
    認為即予宣告法定低度刑期尤嫌過重者，始有其適用（最高
    法院51年台上字第899號、77年度台上字第4382號判決意旨
    參照）。本院考量第二級毒品對社會秩序及國民健康危害甚
    鉅，被告乙○○為智識健全之人，對政府嚴格查緝販賣毒品之
    行為，自無不知之理，竟仍為本案犯行，嚴重影響社會治安
    ，情節非輕。參以其所犯毒品危害防制條例第4條第2項販賣
    第二級毒品罪之法定最低本刑為「10年以上有期徒刑」，其
    犯行均經依毒品危害防制條例第17條第2項、第1項減輕其刑
    ，法定最低刑度顯已非重，本院審酌被告乙○○所為犯行一切
    情狀，實難認有客觀上足以引起一般同情之顯可憫恕或予以
    宣告法定最低度刑期猶嫌過重之情形存在，核無再行適用刑
    法第59條規定減輕其刑之餘地，併予敘明。
　㈦上訴駁回之理由
　　原審認被告乙○○犯罪事實㈠至㈢之犯行、被告甲○○犯罪事實
    ㈠之犯行、被告戊○○犯罪事實之犯行，均事證明確，適用刑
    事訴訟法第299條第1項前段、毒品危害防制條例第4條第2項
    、第6項、第17條第1項、第2項、第18條第1項前段、第19條
    第1項、刑法第11條、第28條、第25條第2項、第59條、第51
    條第5款、第38條之1第1項前段、第3項、第40條之2第1項等
    規定，並以行為人之責任為基礎，審酌被告3人明知第二級
    毒品不得販賣，為貪圖不法利益，竟為本案販賣犯行，危害
    社會治安及國民健康，且販賣毒品為政府戮力查緝之罪，該
    等毒品均嚴重戕害國人身體健康，對於社會治安之潛在危害
    不容輕縱，惟被告3人於偵審中均坦承犯行，尚具悔意，犯
    後態度尚佳，兼衡其等犯罪之動機、目的、獲取之利益及被
    告3人之智識程度、家庭、經濟狀況等情（見原審卷第265頁
    ），分別量處如附表編號1至3、4、7所示之刑，並就被告乙○○犯如附表編號1至3所示部分，定其應執行刑為有期徒刑5
    年6月，經核其認事用法均無違誤，量刑亦屬妥適，並無過
    重或失輕之情事，被告乙○○上訴意旨請求依刑法第59條酌減
    其刑及從輕量刑，被告甲○○就此部分之上訴意旨請求從輕量
    刑，被告戊○○上訴意旨請求依毒品危害防制條例第17條第1
    項之規定減輕或免除其刑，其3人之上訴均無理由，應予駁
    回。　　
　㈧撤銷改判之理由　　
　⒈原審認被告甲○○就犯罪事實㈡、㈢之犯行明確，予以論科，固
    非無見。惟查：①原審未及審酌最高法院109年度台上字第42
    43號判決意旨，而未就被告甲○○此部分犯行適用修正前毒品
    危害防制條例第17條第2項之規定減輕其刑，尚有未當；②又
    原審就被告甲○○犯轉讓禁藥罪所使用之iphone手機，適用毒
    品危害防制條例第19條第1項之規定予以宣告沒收，亦有違
    誤。被告甲○○上訴意旨請求就此部分從輕量刑，其上訴為有
    理由，應由本院予以撤銷改判，且原審判決就被告甲○○如附
    表編號5、6所定應執行刑既因此部分之撤銷而失所依附，自
    應併予撤銷。
  ⒉爰以行為人之責任為基礎，審酌被告甲○○明知第二級毒品不
    得轉讓，竟仍為本案轉讓犯行，危害社會治安及國民健康，
    然被告甲○○於偵審中均坦承犯行，尚具悔意，犯後態度尚佳
    ，兼衡其犯罪之動機、目的及被告甲○○從事服務業，智識程
    度為大學畢業、經濟狀況小康，與父母及哥哥同住之生活狀
    況等一切情狀（見本院卷第329頁），分別量處如附表編號5
    、6所示之刑，並定其應執行刑如主文第2項所示。　　
三、沒收部分
  ㈠按查獲之第二級毒品，不問屬於犯罪行為人與否，均沒收銷
    燬之。毒品危害防制條例第18條第1項前段定有明文。又以
    營利為目的販入毒品，經多次販賣後，持有剩餘毒品被查獲
    ，其各次販賣毒品行為，固應併合處罰，惟該持有剩餘毒品
    之低度行為，應僅為最後一次販賣毒品之高度行為所吸收，
    不另論罪，則就該查獲之剩餘毒品，祗能於最後一次之販賣
    毒品罪宣告沒收銷燬，不得於各次販賣毒品罪均宣告沒收銷
    燬（參照最高法院97年台上字第3258號判決意旨）。查①被
    告乙○○所有遭扣案之晶體1包、②被告甲○○遭扣案之晶體2包
    、③被告戊○○遭扣案之晶體1包，經送往衛生福利部草屯療養
    院鑑定，鑑定結果均檢出第二級毒品甲基安非他命成分（驗
    餘淨重分別為①0.7836公克、②0.0661公克、0.2178公克，合
    計0.2839公克、③1.1855公克）等情，有該院109年12月7日
    草療鑑字第0000000000號鑑驗書、109年12月7日草療鑑字第
    0000000000號鑑驗書、109年12月7日草療鑑字第0000000000
    號鑑驗書（見109年度偵字第35446號卷第129頁、109年度偵
    字第35445號卷第273頁、109年度偵字第35447號卷第131頁
    ），且被告3人於原審審理時均陳稱：扣案之毒品是伊等販
    賣所剩等語（見原審卷第256頁），爰依毒品危害防制條例
    第18條第1項前段規定，分別在被告3人最後一次販賣第二級
    毒品項下，宣告沒收銷燬之。
  ㈡犯第4條至第9條之罪者，其供犯罪所用之物，不問屬於犯罪
    行為人與否，均沒收之，毒品危害防制條例第19條第1項定
    有明文。被告乙○○所有之iphone廠牌手機1支、被告甲○○所
    有之iphone廠牌手機1支、被告戊○○所有之iphone廠牌手機1
    支，分別係供其等販賣毒品使用；扣案之電子磅秤1台、分
    裝夾鏈袋1包係被告甲○○所有、供販賣毒品使用等情，業據
    其等供述在卷（見原審卷第256頁），爰分別在其各罪販賣
    毒品罪項下，依同條例第19條第1項之規定宣告沒收。又被
    告甲○○所有之上開手機，亦曾於附表編號5、6轉讓禁藥甲基
    安非他命給戊○○時，做為雙方之聯繫工具，爰依刑法第38條
    第2項之規定，於上開犯行項下宣告沒收。
  ㈢按犯罪所得，屬於犯罪行為人者，沒收之。前二項之沒收，
    於全部或一部不能沒收或不宜執行沒收時，追徵其價額。刑
    法第38條之1第1項前段、第3項定有明文。查被告乙○○就犯
    罪事實㈡販賣第二級毒品所得為8000元；被告甲○○就犯罪事
    實㈠販賣第二級毒品所得為3000元，亦據其2人供述在卷（
    見109年度偵字第35446號卷第110頁、109年度偵字第35447
    號卷第252頁）。是上開販賣毒品所得之價金雖未扣案，然
    既屬被告乙○○、甲○○因犯罪所獲取之財物，應依刑法第38條
    之1第1項前段、第3項規定分別宣告沒收，並諭知於全部或
    一部不能沒收或不宜執行沒收時，追徵其價額。又被告乙○○
    就犯罪事實㈠與丁○○共同販賣第二級毒品所得之3600元，係
    由丁○○收取；被告戊○○就犯罪事實之交易價額1500元證人
    甲○○尚仍積欠，被告乙○○、戊○○就此部分既未因此得有財物
    ，此部分即無犯罪所得，自無從予以宣告沒收，附此敘明。
  ㈣其餘扣案之吸食器1組、玻璃球管1支、打火機1個，雖為被告
    甲○○所有，惟與本案犯行無關，爰均不宣告沒收之，附此敘
    明。
據上論結，應依刑事訴訟法第368條、第369條第1項前段、第364
條、第299條第1項前段，判決如主文。
本案經檢察官洪佳業提起公訴，檢察官甲○○到庭執行職務。
中　　華　　民　　國　　110 　年　　12　　月　　14　　日
            刑事第十一庭　  審判長法　官　張意聰
                                  法　官　周瑞芬
                                  法　官　陳慧珊
以上正本證明與原本無異。
如不服本判決應於收受送達後二十日內向本院提出上訴書狀，其
未敘述上訴理由者，並得於提起上訴後二十日內向本院補提理由
書（均須按他造當事人之人數附繕本）「切勿逕送上級法院」。
因疫情而遲誤不變期間，得向法院聲請回復原狀。

                                  書記官  李淑芬
　　　　　　　　　　　　　　　　　
中　　華　　民　　國　　110 　年　　12　　月　　14　　日
【附錄論罪科刑法條】
毒品危害防制條例第4條第2項、第6項：
（第2項）製造、運輸、販賣第二級毒品者，處無期徒刑或十年
以上有期徒刑，得併科新臺幣一千五百萬元以下罰金。
（第6項）前五項之未遂犯罰之。

藥事法第83條第1項：
明知為偽藥或禁藥，而販賣、供應、調劑、運送、寄藏、牙保、
轉讓或意圖販賣而陳列者，處7年以下有期徒刑，得併科新臺幣5
千萬元以下罰金。

附表：
編號 犯罪事實 所犯之罪、應處之刑及沒收  1 犯罪事實㈠  乙○○共同犯販賣第二級毒品罪，處有期徒刑貳年陸月。扣案之iphone廠牌行動電話壹支（插置使用0000000000號門號SIM卡壹張），沒收。  2 犯罪事實㈡  乙○○犯販賣第二級毒品罪，處有期徒刑貳年拾月。扣案之iphone廠牌行動電話壹支（插置使用0000000000號門號SIM卡壹張），沒收。未扣案之犯罪所得新臺幣捌仟元，沒收，於全部或一部不能沒收或不宜執行沒收時，追徵其價額。  3 犯罪事實㈢ 乙○○犯販賣第二級毒品未遂罪，處有期徒刑貳年。扣案之iphone廠牌行動電話壹支（插置使用0000000000號門號SIM卡壹張），沒收。扣案之第二級毒品甲基安非他命壹包（含包裝袋壹個，驗餘淨重零點柒捌參陸公克），沒收銷燬之。  4 犯罪事實㈠ 甲○○犯販賣第二級毒品罪，處有期徒刑參年貳月。扣案之第二級毒品甲基安非他命貳包（含包裝袋貳個，驗餘淨重合計零點貳捌參玖公克），均沒收銷燬之。扣案之iphone廠牌行動電話壹支（插置使用0000000000號門號SIM卡壹張）、電子磅秤壹台、分裝夾鏈袋壹包，沒收。未扣案之犯罪所得新臺幣參仟元，沒收，於全部或一部不能沒收或不宜執行沒收時，追徵其價額。  5 犯罪事實㈡  甲○○犯藥事法第八十三條第一項之轉讓禁藥罪，處有期徒刑貳月。扣案之iphone廠牌行動電話壹支（插置使用0000000000號門號SIM卡壹張），沒收。  6 犯罪事實㈢  甲○○犯藥事法第八十三條第一項之轉讓禁藥罪，處有期徒刑貳月。扣案之iphone廠牌行動電話壹支（插置使用0000000000號門號SIM卡壹張），沒收。  7 犯罪事實 戊○○犯販賣第二級毒品罪，處有期徒刑參年。扣案之第二級毒品甲基安非他命壹包（含包裝袋壹個，驗餘淨重壹點壹捌伍伍公克），沒收銷燬之。扣案之iphone廠牌行動電話壹支（插置使用0000000000號門號SIM卡壹張），沒收。